【裁判字號】    97,交抗,717
【裁判日期】    970630
【裁判案由】    違反道路交通管理處罰條例
【裁判全文】
臺灣高等法院交通事件裁定             97年度交抗字第717號
抗  告  人
即受處分人  甲○○
上列抗告人因違反道路交通管理處罰條例案件，不服臺灣基隆地
方法院97年度交聲字第131號，中華民國97年5月15日裁定（交通
部公路總局台北區監理所基隆監理站97年4月7日基監字第裁42-A
H0000000號裁決書），提起抗告，本院裁定如下：
    主  文
抗告駁回。
    理  由
一、原裁定略以：抗告人即受處分人甲○○於民國97年1月5日凌
    晨4時21分許，駕駛車號339-LY 號營業用小客車，行經速限
    50公里之台北市○○路與長興街口時，經該路段所設測速器
    測得其行車速度達時速67公里，因而為警製單逕行舉發，原
    處分機關乃依道路交通管理處罰條例第40條、第63條第1 項
    第1 款之規定，裁罰受處分人新台幣1600元之罰鍰，並記違
    規點數1點。 受處分人雖辯稱：舉發單位為南港分局，卻持
    另轄區大安分局之測速資料作為認定伊超速之違規依據，顯
    不合理云云。惟受處分人於上開時地之超速違規，既係由設
    置於臺北市○○路與長興街口處之雷達測速儀器所測得，並
    有該採證照片可佐，而該測速儀器業於96年7 月11日檢定合
    格，有效期限至97年7 月31日，亦有臺北市政府警察局南港
    分局97年5月6 日北市警南分交字第09730492100號函所附經
    濟部標準檢驗局雷達測速儀檢定合格證書可稽，足見該測速
    結果應屬可信。甚且，在該測速儀器設置位置前100公尺之
    人行道旁，亦設有最高速限50公里及「常有測速照相請依速
    限行駛」之標示牌，而該「常有測速照相請依速限行駛」之
    標示牌係採黃底黑字之標示方式，標示字體清晰、大小適中
    ，標示牌前方亦未遭遮蔽，有臺北市政府警察局南港分局97
    年5月7 日北市警南分交字第09730507200號函及現場照片在
    卷供參，益徵其設置方式要屬適法。警察機關依據前開測速
    儀器之採證照片逕發舉發受處分人上揭違規，自屬有據，至
    於該測速儀器之設置位置，究係劃歸台北市政府警察局之何
    分局管轄，僅屬行政單位內部管理之範疇，與受處分人前開
    違規行為之認定無涉，受處分人以此抗辯，尚非可採。從而
    ，因認原處分機關之裁罰，於法並無未當，而駁回其聲明異
    議等語。
二、抗告意旨則謂：大安分局之測速器，竟用南港分局之測試器
    證明，誤差太大，有偽造文書之嫌，爰依法提起抗告，請求
    將原裁定撤銷云云。
三、經查：
  (一)受處分人於上揭時地之違規超速行為，業據設置於臺北市○
    ○路與長興街口處之雷達測速儀器所測得，並有採證照片可
    參，而該測速儀器既經檢驗合格，有臺北市政府警察局南港
    分局97年5月6 日北市警南分交字第09730492100號函所附經
    濟部標準檢驗局雷達測速儀檢定合格證書可稽，足徵本件所
    用測速儀器具有高度準確性，所測得採證之速度值除具公信
    力外，並可作為執法採證之用，受處分人空言質疑該測速儀
    器之準確度，顯不可採。
  (二)又以雷達測速之科學儀器取得違規之證據資料，因符合逕行
    舉發之要件，本不需有警員在場，是不論舉發警員屬何種警
    察、該路段是否為其轄區，要均與受處分人違規事實之有無
    的認定無涉，縱認舉發員警係跨轄區舉發，不過係警察機關
    內部管理協調之問題，受處分人要不得以此作為脫免責任之
    藉口。此外，本件舉發所依憑之科學儀器，確實只有設置於
    臺北市○○路與長興街口處之雷達測速儀器一台而已，此觀
    諸台北市政府警察局南港分局97年02月26日書函即可知悉，
    核與受處分人於原審所提出之測速器設置地點查詢資料相符
    ，因認受處分人所稱大安分局測速器，竟用南港分局測速器
    證明云云，所言非實。
  (三)綜上，因認本件受處分人仍執陳詞提起抗告，為無理由，應
    予駁回。
據上論斷，應依道路交通案件處理辦法第26條，刑事訴訟法第41
2條，裁定如主文。
中    華    民    國    97    年    6     月    30    日
                  刑事第二庭審判長法  官  呂丹玉
                                  法  官  李麗玲
                                  法  官  林恆吉
以上正本證明與原本無異。
不得再抗告。
                                  書記官  陳盈璇
中    華    民    國    97    年    6     月    30    日


司法院資訊處製作；財團法人民間司法改革基金會備份。
